臺灣桃園地方法院民事判決　　　　　　　　　　　　　　　九十三年度智字第五號
　　原　　　告　寰宇家庭股份有限公司
　　法定代理人　乙○○
　　訴訟代理人　張有捷律師
　　　　　　　　賴文萍律師
　　被　　　告　丙○○
　　訴訟代理人　余淑杏律師
　　複代理人　　甲○○
右當事人間請求損害賠償事件，經本院刑事庭移送前來，於民國九十三年九月十三日
辯論終結，本院判決如左：
    主    文
被告應給付原告新台幣捌萬元，及自民國九十三年七月四日起至清償日止，按年息百
分之五計算之利息。
被告應將本判決主文及理由，以十六公分乘以九公分之版面刊登於中國時報或聯合報
全國版第十六版壹日。
原告其餘之訴駁回。
訴訟費用由被告負擔千分之八十三，餘由原告負擔。
本判決第一項得假執行，但被告如以新台幣捌萬元為原告預供擔保，得免為假執行。
原告其餘假執行之聲請駁回。
    事    實
甲、原告方面：
壹、聲明：
一、被告應給付原告新台幣（下同）一百萬元，及自刑事附帶民事訴訟起訴狀繕本送
    達翌日起至清償日止，按年息百分之五計算之利息。
二、被告應負擔費用將本件刑事附帶民事判決書內容全部以「十全（即長二十五公分
    寬三十五點五公分之版面）」之規格刊載於中國時報及聯合報第一版三日。
三、第一項聲明原告願供擔保，請准宣告假執行。
貳、陳述：
一、訴外人國際地平線有限公司（International Horizoms Ltd.，下稱地平線公司
    ）擁有Play Along玩具影片組、Every Day With Zippy（包含錄影帶、VCD、DVD
    、CD、日曆、遊戲卡片）、Zippy Sing Along（包括錄影帶、VCD、DVD、CD）、
    Zippy and Me（包括錄影帶、VCD、DVD、CD）、Zippy and His Friends（包括
    錄影帶、VCD、遊戲光碟、CD、活動課本、靜電貼紙、語言學習卡）之著作權，
    原告係地平線公司在台灣之專屬被授權人，依著作權法第三十七條第二項規定，
    在被授權範圍內，得以著作財產權人之地位行使權利。而被告擅自重製前開各該
    著作之影音光碟，再於YAHOO網路上以帳號merryluk76、memorynono、davidh099
    22、johnlam及Ebay拍賣網站上以davidh09922、johnlam、merryluk675帳號，以
    每片光碟二十至三十元不等之價格，販售予不特定人，待購買者將款項匯入被告
    之玉山銀行0000000000000帳號帳戶內，被告再至郵局寄送系爭盜
    版光碟予購買者。經原告於民國九十一年十月二十九日提出告訴，嗣警方於同年
    十二月二十四日在被告位於桃園縣蘆竹鄉○○路二○二號住處查扣被告盜版之
    Play Along１、２、３之CD各十九片；Play Along１、２、３VCD各二十二片；
    Zippy and Me１、２、３CD及Zippy and Me１、３VCD各十片、Zippy and Me２
    VCD九片、Wake Up Song CD、Bed Time SongsCD、Zippy SingAlong３VCD各十一
    片；及Zippy and Me１書本十一本，案經台灣桃園地方法院檢察署檢察官以九十
    二年度偵字第二七三六號起訴書將被告提起公訴。而被告故意為前揭損害原告權
    利之行為，且係於網路上販賣，查緝不易，其情節更為重大，為此原告爰依著作
    權法第八十八條第三項及民法第一百八十四條規定，請求被告賠償一百萬元，並
    依著作權法第九十九條、第八十九條及民法第一百八十四條規定，請求命被告將
    本件判決全文登報。
二、對於被告抗辯之陳述：
（一）原告銷售系爭Zippy系列著作之每套售價為八萬一千八百八十八元，在被告非
      法重製並販賣前，原告銷售系爭Zippy系列著作之數量於九十一年四月、五月
      間分別有二十套、十八套，於同年六月至十二月間即被告侵權行為期間，原告
      銷售系爭Zippy系列著作數量明顯驟降，同年六月份售出七套、同年七月份為
      四套、同年八月份為四套、同年九月份為三套、同年十月及十一月份各一套。
      又原告銷售系爭Play Along系列著作之售價每套為一萬一千八百八十元，原告
      銷售數量於九十一年五月份有七百三十五套，於被告侵權行為期間，原告銷售
      之數量於同年六月份為五百五十七套、同年七月份為六百九十一套、同年八月
      份為六百五十七套、同年九月份為六百五十一套、同年十月份為五百三十套、
      同年十一月份為五百三十一套、同年十二月份為六百六十三套；總計原告因被
      告系爭侵權行為所受之損害為一千二百五十萬五千一百六十八萬元。
（二）依本院九十二年度訴字第一六六一號刑事判決，認定被告自九十一年六月起至
      同年十二月二十四日為警查獲時止，非法重製、販售侵害原告享有著作權之系
      爭光碟片及書本，使原告銷售數量減少，原告自得依著作權法第八十八條第一
      項規定請求被告賠償。又因損害賠償額於著作權侵害事件證明不易，為避免強
      將此一舉證責任加諸於著作財產權人，使得著作財產權人因舉證困難而無法獲
      償，著作權法特於第八十八條第三項定有法定賠償之設計。而被告至少自九十
      一年六月起即開始非法重製並販賣侵害原告著作權之商品，其基於營利常業之
      犯意，侵害原告之著作權，期間長達六個月之久。又因被告重製並販賣侵害原
      告系爭著作權商品之實際數量不明，原告因被告侵權行為所造成之實際損害即
      屬不易證明，原告依著作權法第八十八條第三項規定請求被告賠償一百萬元，
      於法有據。況在被告住處查扣侵害原告系爭著作權之光碟片共一百八十七片及
      書本十一本，如再加上被告被查獲前重製及販售之數量觀之，被告之侵害情節
      應屬重大。
（三）被告重製並販賣侵害原告著作權商品遭扣案之數量，尚無從據以推知被告遭查
      獲前即已大量重製及販售侵害原告系爭著作權商品之實際數量，被告主張扣案
      數量即係原告全部所受損害云云，顯屬誤謬。又自被告拍賣網站上所列印之成
      交資料顯示，被告將其重製原告之系爭Play Along著作與其重製美商迪士尼公
      司之Sing Along商品一併拍賣，顯示至少有十筆成交紀錄，被告稱未販售非法
      重製之原告系爭著作權商品，因此未獲取任何利益云云，亦不足採。
（四）著作權法第九十九條僅規定「犯第九十一條至第九十五條之罪者，因被害人或
      其他有告訴權人之聲請，得令將判決書全部或一部登報，其費用由被告負擔。
      」，並未將該判決書限縮於刑事判決書。況本件刑事附帶民事訴訟已由本院刑
      事庭裁定移送民事庭審理，依刑事訴訟法第四百九十條規定，本件應適用民事
      訴訟法規定審理之，且原告亦得依著作權法第八十九條規定，請求被告將本件
      民事訴訟判決書之全部登報。
參、證據：提出影本台灣桃園地方法院檢察署檢察官九十二年度偵字第二七三六號起
    訴書、A Proposal for ZIPPY、New Media Productions,INc.信函、委任書、本
    院九十二年度訴字第一六六一號刑事判決、產品銷售量表、銷售套數報表、協議
    程序執行報告各一件、網路交易紀錄十件、廣告單二件為證。
乙、被告方面：
壹、聲明：
一、原告之訴駁回。
二、如受不利益判決，願供擔保請准免為假執行。
貳、陳述：
一、原告提出系爭著作權商品之廣告單影本，分別說明各該標的物之價格，被告並不
    爭執。惟原告提出系爭Zippy及Play Along系列著作之銷售數量，被告予以否認
    ，蓋前揭銷售數字均屬原告單方片面所提出，並無任何其他相關佐證。
二、依本院九十二年度訴字第一六六一號刑事判決書附表一，即可明確估算原告所受
    損害及所失利益，並無損害不易證明之情形，本件扣案非法重製系爭著作商品之
    數量為：Play A long１、２、３之CD各十九片；Play Along１、２、３VCD各二
    十三片；Zippy a nd Me１、２、３CD及Zippy and Me１、３VCD各十片、Zippy
    and Me２VCD九片、Zippy SingAlong３VCD二片；及Zippy and Me書本十一本。
    又依前揭刑事判決中所確認者為被告因販售重製系爭著作權商品所得均匯入以被
    告名義開設之玉山銀行「0000000000000」號帳號中，原告對此亦
    不爭執。而依前開帳戶明細所載，被告自案發時起至被查獲時止，全部販售所得
    共二十二萬五千五百三十八元。惟該筆款項尚包含其他三位被害人即美商迪士尼
    公司、日商貝樂思股份有限公司（巧連智）及財團法人信誼基金會信誼基金出版
    社之非法重製物收入在內，故須扣除該三位被害人之非法重製物收入始為被告販
    售原告系爭著作權商品所得。被告販賣侵害原告系爭著作權之系爭光碟平均每片
    單價為三十二元，平均每片成本約十一元，平均每片利潤為二十二元，被告總計
    壓製二百二十三片，已售出三十六片，獲利約為七百九十二元。
三、依修正前著作權法第八十八條第三項規定，須被害人就實際損害額有不易證明之
    情形，始有請求法院依情節酌定損害額之餘地，惟原告就被告販賣系爭著作權重
    製商品所受之損害已可具體估算，並無不易證明之情形。縱認原告之損害真有不
    易證明之情形，惟被告之損害行為情節是否重大應視被告損害行為之態樣、程度
    及因損害行為之利得綜合為斷。而被告雖有販賣系爭著作權重製商品之行為，惟
    被告僅以一家庭個人電腦燒錄前開重製物，乃係下班之後之兼差行為，並非一集
    團工廠，且其重製之數量甚少，又僅係以網路方式單片的交易，非重製原告系爭
    全套著作物（含VCD、書籍、教具：：），且因系爭重製商品之性質為一幼兒教
    材，交易機會與交易價格均不多，被告之販賣所得實屬微薄，實難謂被告之侵害
    行為屬於情節重大。況被告違反著作權法行為之動機，實乃出於家計維持重擔，
    被告之妻當時因為照顧年僅二歲幼子，無法分擔家中經濟，被告需獨力負擔家中
    所有生活上開銷，同時亦兼背負家中房屋貸款，由於被告收入不甚穩定，面臨如
    此龐大的經濟生活壓力，始冒此風險而侵害他人著作權，經此教訓，被告目前已
    未再從事此行為。另其餘三位被害人所擁有著作權之相關著作產品於市場上之占
    有率均較原告產品為高，均屬於著名之著作，其銷售量、著名程度及品牌形象，
    遠超過原告，此三位被害人於提出刑事告訴不久後，即因被告係極小量且僅就整
    套教材之極小部分為重製而與被告達成和解，且達成和解之金額僅數萬元，可知
    被告侵害行為之情事實非屬重大，原告並未審視侵害情節，一律以最高額主張之
    損害賠償，洵無理由。
四、原告所稱遭侵害之系爭Zippy系列著作，依原告公司網站所示係與迪士尼相關產
    品為不同之套裝產品，而系爭Zippy系列著作乃與其他套裝系列相互搭售，以提
    昇原告該套著作商品之銷售量，即是因該系列產品之知名度與市場占有率並未達
    於「著名」之程度。系爭著作商品為一幼兒外語教材，銷售對象為一般幼兒學童
    ，且依原告所提出該等商品之售價動輒須八萬元之譜，於現今競爭激烈之幼兒美
    語教材市場，其產品競爭力已屬有疑，本不易銷售，縱不論原告所提之原銷售數
    量與減少後之數量是否為真，因系爭著作商品具有上述之特性，是原告其後銷售
    量之下降本屬其業績優寡範疇，其影響因素尚有其他諸多原因，例如經濟景氣、
    商品價格、市場占有率、品牌知名度等，則原告之業績下降與被告僅重製系爭產
    品中之極小部分及區區微數重製數量間有無因果關係，本屬有疑，原告未顧及系
    爭著作商品之特性，率爾將其公司業績下降推諉於被告，顯屬無據。
五、依修正前著作權法第九十九條規定，其所指之登報係指於刑事案件審理中向刑事
    案件之管轄法院聲請而言，本件目前既已由本院民事庭審理，原告前開之請求即
    無理由。再參酌著作權法第九十九條之立法理由即可知本條乃係參考刑事訴法第
    三百十五條規定而訂定，是以文義及體系解釋，著作權法第九十九條所指之判決
    書係指犯同法第九十一條至九十五條之罪所制作之判決書而言，而著作權法第九
    十一條至第九十五條均係因違反該法規定所科予刑事責任之規範，可知著作權法
    第九十九條條文中所謂之判決書乃係指刑事判決，並未包含其他種類之判決。縱
    認被告應於報上刊載本件判決，惟原告請求被告須於中國時報及聯合報以十全規
    格第一版三日之方式刊載，依此被告所負擔之費用共為三百萬元，與被告因系爭
    侵權行為之利得相較顯然嚴重失衡，對被告顯然有失公允。依原告系爭著作於同
    類產品之市場上所享之知名度，被告刊載本件判決主文及事實即可達回復原告名
    譽之效果，原告主張刊載本件判決全文，顯屬無據。
參、證據：提出影本訊問筆錄、存摺、台灣桃園地方法院檢察署九十二年度偵字第二
    七三六號刑事案件偵訊筆錄、被告販售迪士尼商品之詳目、寰宇家庭網站網頁、
    產品明細一覽表、中國時報營業廣告價目表、聯合報營業廣告價目表、和解書、
    信函、切結書、匯款單各一件為證。
丙、本院依職權調閱台灣桃園地方法院檢察署九十二年度偵字第二七三六號偵查卷宗
    、九十三年度執他字第一一○九號執行卷宗、本院九十二年度簡字第一一六號、
    九十二年度訴字第一六六一號、九十二年度訴字第六○七號刑事卷宗。
    理    由
壹、按訴訟送達後，原告不得將原訴變更或追加他訴，但請求之基礎事實同一，且不
    甚礙被告之防禦及訴訟之終結者，則得為訴訟之變更。民事訴訟法第二百五十五
    條第一項第二款、第七款定有明文。經查本件原告起訴時，以被告販賣其享有著
    作權之系爭重製盜版光碟及書本，故意侵害原告之系爭著作權，且情節重大等情
    ，依著作權法第八十八條第三項、第九十九條規定，請求判決如其訴之聲明所示
    ，嗣原告於本院九十三年四月五日言詞辯論期日當庭追加民法第一百八十四條為
    本件之請求權，並於本院同年九月十三日言詞辯論期日，當庭追加依著作權法第
    八十九條規定為其請求被告將本判決刊登於報紙部分之請求權基礎，被告雖不同
    意原告追加民法第一百八十四條規定為請求，惟經核原告前開追加均未變更其請
    求之基礎原因事實，亦不甚礙被告之防禦及本件訴訟之終結，應屬補充法律上之
    陳述，參照前開說明，自應准許，被告抗辯伊不同意原告該部分之追加云云，要
    無可採。
貳、本件原告主張被告擅自重製訴外人地平線公司所擁有之Play Along、Every Day
    With Zippy、Zippy Sing Along、Zippy and Me、Zippyand His Friends等著作
    之影音光碟，再於YAHOO網路及Ebay拍賣網站上以每片光碟二十至三十元不等之
    價格，販售予不特定人，待購買者將款項匯入被告設於玉山銀行之帳戶內，被告
    再至郵局寄送系爭盜版光碟予購買者。經原告於九十一年十月二十九日提出告訴
    ，嗣警方於同年十二月二十四日在被告住處查扣被告非法盜版之系爭Play Along
    １、２、３之CD各十九片；Play Along１、２、３VCD各二十二片；Zippy and
    Me１、２、３CD及Zippy and Me１、３VCD各十片、Zippy and Me２VCD九片、
    Wake Up Song CD、Bed Time SongsC D、Zippy SingAlong３VCD各十一片；及
    Zippy and Me１書本十一本，案經台灣桃園地方法院檢察署檢察官以九十二年度
    偵字第二七三六號起訴書將被告提起公訴。被告故意為系爭侵權行為，且係於網
    路上販賣，查緝不易，其情節更為重大，原告為地平線公司系爭著作權在台灣之
    專屬被授權人，為此依著作權法第八十八條第三項、九十九條、第八十九條及民
    法第一百八十四條規定，提起本件訴訟等語。
參、被告則以依本院九十二年度訴字第一六六一號刑事判決附表一即可明確估算原告
    所受損害及所失利益，並無損害不易證明之情形，又依被告設於玉山銀行之系爭
    帳戶明細所載，自九十一年六月起至同年十二月二十四日止，被告販售系爭盜版
    光碟全部所得共二十二萬五千五百三十八元，其中尚包括其他三位被害人之非法
    重製商品在內，被告販賣系爭盜版光碟平均每片利潤為二十二元，被告共壓製二
    百二十三片，已出售三十六片，獲利約為七百九十二元，原告自不得依修正前著
    作權法第八十八條第三項規定請求法院依情節酌定損害額。況情節是否重大，應
    視損害行為之態樣、程度及因損害行為之利得綜合判斷，被告僅以一個個人電腦
    燒錄系爭盜版光碟，重製之數量甚少，且為下班後之兼差行為，又僅以網路方式
    單片交易，並因系爭盜版光碟為幼兒教材，交易機會與交易價格均不多，被告之
    所得實屬微薄，難認被告之侵害行為情節重大，被告因需獨立負擔家中所有生活
    上開銷，並兼負房屋貸款，始侵害他人之著作權，另三位被害人所擁有著作權之
    相關產品於市場上之佔有率、銷售量、著名程度及品牌形象均遠超過原告，但其
    提出刑事告訴後不久，僅以數萬元之金額即與被告達成和解，可知被告之系爭侵
    害行為之情節實非重大，原告一律以最高額主張損害賠償並無理由。系爭Zippy
    系列著作係與其他套裝系列相互搭售，以提升該套著作銷售量，是該系列產品之
    知名度與市場佔有率並未達於著名之程度，系爭著作商品為幼兒外語教材，原告
    之售價高達八萬元，本不易銷售，且原告之後銷售量下降尚有其他如經濟景氣、
    商品價格、市場佔有率、品牌知名度等因素影響，與被告重製系爭著作商品之行
    為有無因果關係本屬有疑，原告將其業績下降推諉於被告，顯然無據，被告否認
    原告提出之系爭Zippy及Play Along之銷售數量。另修正前著作權法第九十九條
    規定所指之登報係指於刑事案件審理中向刑事案件之管轄法院聲請，本件既已由
    本院民事庭審理，原告之登報請求即無理由。再參酌該條立法理由為文義及體系
    解釋，著作權法第九十九條所指之判決書係指犯同法第九十一條至第九十五條之
    罪所製作之判決書，可知著作權法第九十九條所謂之判決書乃指刑事判決，並未
    包括其他種類之判決。縱認被告應於報上刊登本件判決，惟原告主張須於中國時
    報及聯合報以十全規格第一版三日之方式刊載，則被告需負擔三百萬元之費用，
    與被告之利得相較顯然嚴重失衡，依系爭著作商品於同類產品之市場上所享之知
    名度，被告刊載本件判決主文及事實即可達回復原告名譽之效果，原告主張刊載
    判決全文，顯屬無據等語資為抗辯。
肆、本件被告基於銷售營利為業之犯意，自九十一年六月間某日起至同年十二月二十
    四日止，未經原告同意，故意擅自重製原告享有訴外人地平線公司在台灣專屬授
    權之系爭視聽、語文著作，再於YAHOO網路及Ebay拍賣網站上以每片光碟二十至
    三十元不等之價格，將系爭盜版光碟及書本販售予不特定人，待購買者將款項匯
    入被告設於玉山銀行之系爭帳戶內，被告再至郵局寄送系爭盜版光碟予購買者。
    經原告於九十一年十月二十九日提出告訴，嗣警方於同年十二月二十四日在被告
    Play Along１、２、３VCD各二十二片；Zippy and Me１、２、３CD及Zippy and
    Me １、３VCD各十片、Zippy and Me２VCD九片及Zippy and Me１書本十一本，
    案經台灣桃園地方法院檢察署檢察官以九十二年度偵字第二七三六號起訴書將被
    告提起公訴，被告並經本院刑事庭以九十二年度訴字第一六六一號刑事判決判處
    有期徒刑一年六月，緩刑三年確定之事實，業據原告提出台灣桃園地方法院檢察
    署檢察官九十二年度偵字第二七三六號起訴書、本院九十二年度訴字第一六六一
    號刑事判決各一件為證，且經被告自承屬實，並經本院依職權調閱前開刑事案件
    全案卷證查對無誤，足證被告確有多次故意販賣未經原告授權而重製原告享有系
    爭專屬著作權之系爭盜版光碟及書本予不特定顧客之行為，自堪信原告此部分之
    主張為真實。至原告主張被告遭查扣之物另含有Wake Up Song CD、Bed Time
    Songs CD、Zippy SingAlong３VCD各十一片云云，既為被告所否認，且與系爭刑
    事案件卷內扣押物品清冊及本院前開刑事判決之記載及認定不符，原告復未舉證
    此部分之著作亦遭被告非法重製販售，是原告此部分之主張並不可採。
伍、原告又主張：其銷售系爭Zippy系列著作之每套售價為八萬一千八百八十八元，
    系爭Play Along系列著作之售價每套為一萬一千八百八十元，於被告侵權行為期
    間，系爭著作商品之銷售數量均明顯驟降，總計原告因被告系爭侵權行為所受之
    損害為一千二百五十萬五千一百六十八萬元。又因被告重製販賣系爭著作權商品
    之實際數量不明，原告之實際損害即屬不易證明，且從查扣之物品數量再加上被
    告被查獲前重製及販售之數量無法推知，被告之侵害情節應屬重大，是被告故意
    為系爭侵權行為，且於網路上販賣，查緝不易，其情節重大，依著作權法第八十
    八條第三項及民法第一百八十四條規定，應賠償原告一百萬元之損失云云，則為
    被告所否認，並以前開情詞抗辯：原告並無損害不易證明之情形，自無修正前著
    作權法第八十八條第三項規定之適用，且被告之侵害情節尚非重大，原告請求以
    最高額賠償其損害，並無理由。又原告之銷售量下降與被告重製系爭著作物之行
    為間，並無因果關係，原告主張之銷售數量不實等語。經查：
一、按因故意或過失，不法侵害他人之權利者，負損害賠償責任。民法第一百八十四
    條第一項前段定有明文。又因故意或過失不法侵害他人之著作財產權或製版權者
    ，負損害賠償責任。數人共同不法侵害者，連帶負賠償責任。前項損害賠償，被
    害人得依下列規定擇一請求︰一、依民法第二百十六條之規定請求。但被害人不
    能證明其損害時，得以其行使權利依通常情形可得預期之利益，減除被侵害後行
    使同一權利所得利益之差額，為其所受損害。二、請求侵害人因侵害行為所得之
    利益。但侵害人不能證明其成本或必要費用時，以其侵害行為所得之全部收入，
    為其所得利益。依前項規定，如被害人不易證明其實際損害額，得請求法院依侵
    害情節，在一萬元以上五十萬元以下酌定賠償額。如損害行為屬故意且情節重大
    者，賠償額得增至一百萬元。九十二年七月九日修正前著作權法第八十八條亦有
    明文。被告之系爭侵權行為既發生在著作權法最近一次修正之前，則本件自應適
    用修正前著作權法之規定。
二、又查原告享有著作權之系爭Zippy系列著作之每套售價為八萬一千八百八十八元
    ，系爭Play Along系列著作之每套售價為一萬一千八百八十元乙節，業據原告提
    出廣告單二件為證，且為被告所不爭執，自堪信為真實。雖被告販售侵害系爭著
    作權之盜版光碟，僅分屬系爭著作商品整套中之一部分乙節，亦有前開廣告單及
    被告提出之寰宇家庭網站網頁、產品明細一覽表各一件在卷可稽，且為原告所不
    爭執，惟被告既自承以每片三十二元之價格，販出侵害系爭著作權之盜版光碟，
    顯然低於原告單片販售系爭著作權商品之光碟或書本之價格甚多，自係故意不法
    侵害原告專屬享有之系爭著作權，且足以減低消費者購買系爭著作商品正版之意
    願及消費行為，影響原告系爭著作權之光碟及書本之銷售數量，致原告受有銷售
    金額及收益之減少，顯見被告之故意侵權行為與原告受損害之結果間，應有相當
    因果關係，被告空言抗辯伊販售侵害系爭著作商品之盜版光碟或書本之行為，與
    原告之系爭著作商品銷售數量下降間並無因果關係云云，並不可採。是原告主張
    被告應依民法第一百八十四條及修正前著作權法第八十八條規定負損害賠償責任
    ，自屬有據。
三、再查原告既已證明被告之故意不法侵害行為，致原告受有系爭著作商品之光碟及
    書本銷售金額及收益之損失，雖原告表明其無法舉證所受之損害額乙節，為被告
    所否認，惟原告原主張其銷售系爭Zippy系列著作之數量於九十一年四月、五月
    間分別有二十套、十八套，自九十一年六月至十二月間即被告侵權行為期間，原
    告銷售系爭Zippy系列著作數量明顯驟降，同年六月份售出七套、同年七月份為
    四套、同年八月份為四套、同年九月份為三套、同年十月及十一月份各一套。又
    系爭Play Along系列著作之銷售數量於同年五月份有七百三十五套，在被告侵權
    行為期間，於同年六月份之銷售數量為五百五十七套、同年七月份為六百九十一
    套、同年八月份為六百五十七套、同年九月份為六百五十一套、同年十月份為五
    百三十套、同年十一月份為五百三十一套、同年十二月份為六百六十三套等情，
    與其嗣後所主張及提出之勤業眾信會計師製作之協議程序執行報告上所載系爭著
    作於前開各月之銷售數量及減少數量並不相符，亦有原告提出之民事準備二狀及
    系爭協議程序執行報告各一件在卷可查，自難信原告主張其所下降之銷售數量為
    真實，則原告主張其因系爭侵權行為受有一千二百五十萬五千五千一百六十八萬
    元之損害云云，自不可採。又被告自九十一年六月起至同年十二月二十四日止，
    於網路上販賣包括原告及其他三位被害人在內之侵害著作權商品之收入共二十二
    萬五千五百三十八元乙節，固有被告提出之玉山銀行系爭帳號存摺一件在卷足憑
    ，惟系爭帳號存摺僅載明各筆轉入該帳號之金額，並無法看出何筆金額係被告販
    賣侵害原告系爭著作權之商品所得，自無從因此得知被告侵害原告系爭著作權商
    品之實際銷售數量，則原告顯無法證明其所受損害或本可預期之所失利益。另被
    告雖辯稱其平均每片成本約十一元，實際獲利僅七百九十二元云云，惟並未舉證
    以實其說，且前開販售金額尚包括其他三位被害人之被侵害著作物所得，自難以
    前開販售所得作為被告因販賣侵害系爭著作權商品之所得之利益。被告另辯稱應
    以本院九十二年度訴字第一六六一號刑事判決附表一所查扣之系爭盜版光碟及書
    本之數量，作為原告所受損害之依據云云，惟系爭遭查扣之盜版光碟及書本乃被
    告重製後未及賣出之數量，自無從作為被告侵害原告系爭著作權商品之損害金額
    計算基準，被告此部分之抗辯，同不足取。再者原告既將系爭著作商品與其他產
    品整套販售，並未單獨標示其出售價格，且商品之價格取決於銷售者主觀上對其
    商品之價值認知、商品知名度及市場之接受度，故本無絕對標準，是原告顯無法
    提出為被告所能接受之系爭遭侵害著作權商品之單獨售價，自亦無法以原告系爭
    著作權商品之單獨售價減除被告重製之系爭盜版光碟或書本之每件售價差額，作
    為計算原告損害之依據。況原告之系爭著作權非僅因被告實際販售侵害系爭著作
    權商品之數量而受有減少該同額數量銷售利潤之損害，尚包括因被告之販售系爭
    重製盜版光碟及書本之行為，致影響消費者購買正品之意願及其消費行為，其影
    響之深遠及損害數額，實亦無從估計，是堪認原告主張其不易證明其實際損害乙
    節，應屬可採，被告僅以扣案之系爭侵害著作權物品之數量，及其自行計算之成
    本、利潤及實際壓片數量，抗辯伊之獲利僅七百九十二元云云，要無可採。故原
    告主張應參酌修正前著作權法第八十八條第三項之規定，由本院酌定本件賠償數
    額，亦屬有據。是本院審酌前開各節，及被告故意侵權為業之犯罪手段、情節，
    惟被告販售侵害系爭著作權商品之所得，包含其他三位被害人之受侵害著作權商
    品在內僅二十二萬五千五百三十八元，與本件扣案之系爭侵害著作權商品之種類
    、數量等情，因認被告侵害原告系爭著作權之情節尚非重大，應以八萬元賠償原
    告之損害即為相當，原告超過此數額之請求，尚屬過高，要無可採。從而告依民
    法第一百八十四條及修正前著作權法第八十八條第三項規定，請求被告給付八萬
    元，及自刑事附帶民事起訴狀繕本送達被告翌日即九十三年七月四日起至清償日
    止，按年息百分之五計算之利息，為有理由，應予准許，其逾此部分之請求，為
    無理由，應予駁回。
陸、原告再主張依著作權法第八十九條、第九十九條及民法第一百八十四條規定，其
    得請求被告將本判決內容全部以十全（即長二十五公分、寬三十五點五公分之版
    面）之規格刊載於中國時報及聯合報第一版三日云云，亦為被告所否認，抗辯修
    正前著作權法第九十九條之登報乃指於刑事案件審理中向刑事案件之管轄法院聲
    請，且所刊之判決書乃指刑事判決，又依原告主張之刊載規格，被告需負擔三百
    萬元之費用，與被告之利得嚴重失衡，被告刊載本件判決主文及事實即可達回復
    原告名譽之效果等語。按民法第一百八十四條規定乃財產上損害賠償之請求權，
    其賠償之方法以民法第二百十六條規定之所受損害及所失利益為據，惟原告請求
    被告將本件判決登報，既未證明係因被告之系爭侵權行為而為回復原告所受損害
    及所失利益之必要方法，則原告依民法第一百八十四條規定請求被告將本判決登
    報，要屬無據。又按犯第九十一條至第九十五條之罪者，因被害人或其他有告訴
    權人之聲請，得令將判決書全部或一部登報，其費用由被告負擔。著作權法第九
    十九條固有明文。惟參酌該條立法理由，可知著作權法第九十九條係參考刑事訴
    訟法第三百十五條規定而制定，故其程序應與刑事訴訟法第三百十五條規定之程
    序相同，且該條既明定犯同法第九十一條至第九十五條之罪，可知該條規定應指
    被害人或其他有告訴權人得向審理違反該法刑事案件之法院聲請令被告將該刑事
    判決書之全部或一部登報，本件民事訴訟既經本院刑事庭移送至民事庭審理，自
    應適用民事訴訟法相關規定，且屬於民事判決，是原告依著作權法第九十九條規
    定，請求被告將本件民事判決全部登報云云，亦屬無稽。再按被害人得請求由侵
    害人負擔費用，將判決書內容全部或一部登載新聞紙、雜誌。為著作權法第八十
    九條所明定，而著作權法第六章即該法第八十四條至第九十條規定，乃民法侵權
    行為法則之特別規定，是著作權法第八十九條所指之判決書應指民事判決而言。
    本件被告既有故意侵害原告系爭著作權之行為，而應負民事之侵權行為責任，則
    原告依著作權法第八十九條規定請求被告將本件判決登載於新聞紙，自屬有據。
    惟若將本判決登載於中國時報及聯合報第一版三日之十全規格，被告需花費三百
    萬元乙節，有被告提出之中國時報營業廣告價目表、聯合報營業廣告價目表各一
    件在卷可稽，且為原告所不爭執，足見被告將本判決登報所需之花費與被告之系
    爭侵權行為所得利益，顯不相當，且本件判決所載之事實僅為兩造各自陳述之事
    實，並無從依此讓閱報之人得知本件判決之依據，及被告之系爭侵權行為情節與
    應負之民事責任，是本院審酌前開各情，認被告僅需將本件判決主文及理由以十
    六公分乘以九公分之版面刊登於中國時報或聯合報全國版其中一份報紙第十六版
    一日，即足以表彰被告侵害原告系爭著作權之行為，並達到回復原告因被告系爭
    侵權行為所受之商譽影響，從而原告依著作權法第八十九條規定，請求被告將本
    判決主文及理由以十六公分乘以九公分之版面刊登於中國時報或聯合報全國版第
    十六版一日，為有理由，應予准許，其逾此部分之請求，為無理由，應予駁回。
柒、本判決主文第一項原告勝訴部分所命給付之金額在五十萬元以下，爰依職權宣告
    假執行，原告陳明願供擔保請准宣告假執行，僅係促使法院職權之發動，本院無
    庸為准駁之裁定；又被告陳明願供擔保請准宣告免為假執行，經核原告勝訴部分
    ，與法律規定相符，爰酌定相當之擔保金額併准許之。至原告敗訴部分，其假執
    行之聲請因訴之駁回而失所依附，應併予駁回之。
捌、本件事証已臻明確，兩造其餘攻擊防禦方法及主張，核與本件判決結果無影響，
    亦非兩造協議之爭點，爰不一一論述。
據上論結，本件原告之訴為一部有理由，一部無理由，依民事訴訟法第七十九條、第
三百八十九條第一項第五款、第三百九十二條第二項，判決如主文。
中　　　華　　　民　　　國　　九十三　　年　　　九　　　月　　二十七　　日
                                臺灣桃園地方法院民事第三庭
                                                法      官  林雯娟
右為正本係照原本作成
如對本判決上訴，須於判決送達後廿日內向本院提出上訴狀
                                                法院書記官  簡維萍
中　　　華　　　民　　　國　　九十三　　年　　　十　　　月　　　一　　　日
